Ministères chargés de la Reconstruction et de l'Urbanisme, puis de la Construction, puis de l'Équipement: archives du service des travaux topographiques, dites "Cartothèque de la Reconstruction" (1941-1980).
Archives nationales
- Photographies aériennes, 1948-vers 1976; 20130290/1-20130290/25; Différents formats, 6 x 9 cm pour les plus petits et 32 x 32 cm pour les plus grands, majoritairement 13 x 18 cm. Films photographiques, de polarité positive ou négative sur supports acétate et nitrate;
  - Vues à axe oblique, 20130290/1-20130290/24
    - Petits formats, 20130290/1-20130290/14
      - Missions n° 106-190, 20130290/2; 466 photographies
        - Mission n° 123: Villiers-Saint-Georges (Seine-et-Marne), 8 juin 1950; 3 négatifs sur support souple acétate de dimensions 120 x 130 mm négatif noir et blanc
          Villiers-Saint-Georges (Seine-et-Marne)
        - Mission n° 124: Lescherolles (Seine-et-Marne), 8 juin 1950; 4 négatifs sur support souple acétate de dimensions 110 x 130 mm négatif noir et blanc
          Lescherolles (Seine-et-Marne)
        - Mission n° 125: La Ferté-Gaucher (Seine-et-Marne), 8 juin 1950; 4 négatifs sur support souple acétate de dimensions 110 x 130 mm négatif noir et blanc
        - Mission n° 126: Le Vinot [Saint-Denis-lès-Rebais] (Seine-et-Marne), 8 juin 1950; 3 négatifs sur support souple acétate de dimensions 110 x 130 mm négatif noir et blanc
        - Mission n° 127, 39 photographies
          Deux enveloppes portent le numéro127. L’enveloppe indique la présence de 8 films. Deux enveloppes portent le numéro127.
          - Gordes (Vaucluse), 14 septembre 1950; 30 négatifs sur support souple acétate de dimensions 110 x 130 mm négatif noir et blanc
            Gordes (Vaucluse)
          - Barjac (Gard), 14 septembre 1950; 9 négatifs sur support souple acétate de dimensions 110 x 130 mm négatif noir et blanc
            Barjac (Gard)
        - Mission n° 129: Le Châtelet-en-Brie (Seine-et-Marne), 13 octobre 1950; 12 photographies: 4 négatifs sur support souple acétate de dimensions 110 x 130 mm; 8 négatifs sur support souple nitrate de dimensions 115 x 130 mm négatif noir et blanc
          Le Châtelet-en-Brie (Seine-et-Marne)
        - Mission n° 130: Coubert (Seine-et-Marne), 13 octobre 1950; 4 négatifs sur support souple acétate de dimensions 110 x 130 mm négatif noir et blanc
          Coubert (Seine-et-Marne)
        - Mission n° 131: Guignes (Seine-et-Marne), 13 octobre 1950; 4 négatifs sur support souple acétate de dimensions 110 x 130 mm négatif noir et blanc
          Guignes (Seine-et-Marne)
        - Mission n° 132: Verneuil-l’Étang [Verneuil-l’Etang] (Seine-et-Marne), 13 octobre 1950; 4 négatifs sur support souple acétate de dimensions 110 x 130 mm négatif noir et blanc
          Verneuil-l'Etang (Seine-et-Marne)
        - Mission n° 133: Chaumes [Chaumes-en-Brie] (Seine-et-Marne), 13 octobre 1950; 4 négatifs sur support souple acétate de dimensions 110 x 130 mm négatif noir et blanc
          Chaumes-en-Brie (Seine-et-Marne)
        - Mission n° 134: Brie-Comte-Robert (Seine-et-Marne), 13 octobre 1950; 4 négatifs sur support souple acétate de dimensions 110 x 130 mm négatif noir et blanc
          Brie-Comte-Robert (Seine-et-Marne)
        - Mission n° 135: Combs-la-Ville (Seine-et-Marne), 13 octobre 1950; 5 négatifs sur support souple acétate de dimensions 110 x 130 mm négatif noir et blanc
          Combs-la-Ville (Seine-et-Marne)
        - Mission n° 136: Gretz [Gretz-Armainvilliers] (Seine-et-Marne), 13 octobre 1950; 4 négatifs sur support souple acétate de dimensions 110 x 130 mm négatif noir et blanc
          Gretz-Armainvilliers (Seine-et-Marne)
        - Mission n° 137: Tournan-en-Brie (Seine-et-Marne), 13 octobre 1950; 4 négatifs sur support souple acétate de dimensions 110 x 130 mm négatif noir et blanc
          Tournan-en-Brie (Seine-et-Marne)
        - Mission n° 139: Port-de-Bouc (Bouches-du-Rhône), 29 octobre 1950; 54 photographies: 18 négatifs sur support souple acétate de dimensions 110 x 130 mm; 18 négatifs sur support souple nitrate de dimensions 120 x 130 mm; 18 positifs sur support souple non identifié de dimensions 120 x 135 mm négatif noir et blanc
          Port-de-Bouc (Bouches-du-Rhône)
        - Mission n° 140, 24 photographies
          - "La Bacasse" [La Barasse (Marseille)] (Bouches-du-Rhône), 30 octobre 1950; 9 photographies: 3 négatifs sur support souple nitrate de dimensions 120 x 130 mm; 3 positifs sur support souple non identifié de dimensions 120 x 140 mm; 3 négatifs sur support souple acétate de dimensions 120 x 130 mm négatif noir et blanc
            La Barasse (Marseille; quartier)
          - "Valbarelle" [La Valbarelle (Marseille)] (Bouches-du-Rhône), 30 octobre 1950; 15 photographies: 5 négatifs sur support souple nitrate de dimensions 120 x 130 mm; 5 positifs sur support souple non identifié de dimensions 120 x 140 mm; 5 négatifs sur support souple acétate de dimensions 120 x 130 mm négatif noir et blanc
            La Valbarelle (Marseille; quartier)
        - Mission n° 141: Marseille Veyre [Marseilleveyre, massif de] (Bouches-du-Rhône), 30 octobre 1950; 12 photographies: 4 négatifs sur support souple acétate de dimensions 110 x 130 mm; 4 négatifs sur support souple nitrate de dimensions 120 x 140 mm; 4 positifs sur support souple nitrate de dimensions 120 x 130 mm négatif noir et blanc
          Marseilleveyre, massif de (Bouches-du-Rhône; massif)
        - Mission n° 143: Marseille (Bouches-du-Rhône), "Notre-Dame de-la-Garde", 27 octobre 1950; 6 photographies: 2 négatifs sur support souple acétate de dimensions 110 x 130 mm; 2 positifs sur support souple nitrate de dimensions 110 x 140 mm; 2 négatifs sur support souple nitrate de dimensions 110 x 130 mm négatif noir et blanc
        - Mission n° 144: Plouray (Morbihan), 23 novembre 1950; 13 négatifs sur support souple nitrate de dimensions 110 x 130 mm négatif noir et blanc
          Plouray (Morbihan)
        - Mission n° 145: Marseille (Bouches-du-Rhône), 1 décembre 1950; 31 négatifs sur support souple acétate de dimensions 110 x 130 mm négatif noir et blanc
          L’enveloppe indique la présence de 30 films.
        - Mission n° 147: Reims (Marne), 1 mars 1951; 21 négatifs sur support souple acétate de dimensions 130 x 140 mm négatif noir et blanc
          Reims (Marne)
        - Mission n° 148: Aulnay-sous-Bois (Seine-et-Oise [Seine-Saint-Denis]), 3 mars 1951; 19 négatifs sur support souple acétate de dimensions 120 x 130 mm négatif noir et blanc
          L’enveloppe indique la présence de 12 films.
          Aulnay-sous-Bois (Seine-Saint-Denis)
        - Mission n° 149: Varennes-sur-Seine (Seine-et-Marne), 7 mars 1951; 4 négatifs sur support souple acétate de dimensions 130 x 130 mm négatif noir et blanc
          Varennes-sur-Seine (Seine-et-Marne)
        - Mission n° 150: Montereau-Fault-Yonne (Seine-et-Marne), 7 mars 1951; 2 négatifs sur support souple acétate de dimensions 120 x 130 mm négatif noir et blanc
          L’enveloppe d’origine manque: les films se trouvaient réunis à la mission n°149.
          Montereau-Fault-Yonne (Seine-et-Marne)
        - Mission n° 151: Donnemarie-en-Montoie [Donnemarie-Dontilly] (Seine-et-Marne), 7 mars 1951; 4 négatifs sur support souple acétate de dimensions 120 x 130 mm négatif noir et blanc
          Donnemarie-Dontilly (Seine-et-Marne)
        - Mission n° 152: Bray-sur-Seine (Seine-et-Marne), 7 mars 1951; 2 négatifs sur support souple acétate de dimensions 120 x 130 mm négatif noir et blanc
          Bray-sur-Seine (Seine-et-Marne)
        - Mission n° 153: La Brosse-Montceaux (Seine-et-Marne), 7 mars 1951; 3 négatifs sur support souple acétate de dimensions 120 x 130 mm négatif noir et blanc
          La Brosse-Montceaux (Seine-et-Marne)
        - Mission n° 154: Souppes [Souppes-sur-Loing] (Seine-et-Marne), 7 mars 1951; 4 négatifs sur support souple acétate de dimensions 130 x 130 mm négatif noir et blanc
          Souppes-sur-Loing (Seine-et-Marne)
        - Mission n° 155: Château-Landon (Seine-et-Marne), 7 mars 1951; 6 négatifs sur support souple acétate de dimensions 120 x 130 mm négatif noir et blanc
          Château-Landon (Seine-et-Marne)
        - Mission n° 156: Beaumont-du-Gâtinais (Seine-et-Marne), 7 mars 1951; 3 négatifs sur support souple acétate de dimensions 130 x 140 mm négatif noir et blanc
          Beaumont-du-Gâtinais (Seine-et-Marne)
        - Mission n° 157: Meaux (Seine-et-Marne), 8 mars 1951; 9 négatifs sur support souple acétate de dimensions 120 x 130 mm négatif noir et blanc
          Meaux (Seine-et-Marne)
        - Mission n° 158: Villenoy (Seine-et-Marne), 8 mars 1951; 3 négatifs sur support souple acétate de dimensions 130 x 130 mm négatif noir et blanc
          Villenoy (Seine-et-Marne)
        - Mission n° 159: Mareuil-les-Meaux [Mareuil-lès-Meaux] (Seine-et-Marne), 8 mars 1951; 4 négatifs sur support souple acétate de dimensions 120 x 130 mm négatif noir et blanc
          Mareuil-lès-Meaux (Seine-et-Marne)
        - Mission n° 160: Condé-sur-Libiaire [Condé-Sainte-Libiaire] (Seine-et-Marne), 8 mars 1951; 4 négatifs sur support souple acétate de dimensions 130 x 130 mm négatif noir et blanc
          Condé-Sainte-Libiaire (Seine-et-Marne)
        - Mission n° 161: Esbly (Seine-et-Marne), 8 mars 1951; 5 négatifs sur support souple acétate de dimensions 120 x 130 mm négatif noir et blanc
          Esbly (Seine-et-Marne)
        - Mission n° 162: Coupvray (Seine-et-Marne), 8 mars 1951; 4 négatifs sur support souple acétate de dimensions 130 x 130 mm négatif noir et blanc
          Coupvray (Seine-et-Marne)
        - Mission n° 163: Challifert [Chalifert] (Seine-et-Marne), 8 mars 1951; 4 négatifs sur support souple acétate de dimensions 120 x 130 mm négatif noir et blanc
          Chalifert (Seine-et-Marne)
        - Mission n° 164: Thorigny-sur-Marne (Seine-et-Marne), 3 avril 1951; 1 négatif sur support souple acétate de dimensions 120 x 130 mm négatif noir et blanc
          L’enveloppe porte la date du 29 mars 1951.
          Thorigny-sur-Marne (Seine-et-Marne)
        - Mission n° 165: Saint-Thibault-des-Vignes (Seine-et-Marne), 3 avril 1951; 2 négatifs sur support souple acétate de dimensions 120 x 130 mm négatif noir et blanc
          Saint-Thibault-des-Vignes (Seine-et-Marne)
        - Mission n° 178: Torcy (Seine-et-Marne), 31 mars 1951; 2 négatifs sur support souple acétate de dimensions 110 x 130 mm négatif noir et blanc
          Torcy (Seine-et-Marne)
        - Mission n° 179: Saint-Thibault-des-Vignes (Seine-et-Marne), 31 mars 1951; 2 négatifs sur support souple acétate de dimensions 110 x 130 mm négatif noir et blanc
        - Mission n° 180: Lagny-sur-Marne (Seine-et-Marne), 31 mars 1951; 3 négatifs sur support souple acétate de dimensions 120 x 130 mm négatif noir et blanc
          Lagny-sur-Marne (Seine-et-Marne)
        - Mission n° 181: Thorigny-sur-Marne (Seine-et-Marne), 31 mars 1951; 3 négatifs sur support souple acétate de dimensions 120 x 130 mm négatif noir et blanc
        - Mission n° 182: Dampmart (Seine-et-Marne), 31 mars 1951; 2 négatifs sur support souple acétate de dimensions 120 x 130 mm négatif noir et blanc
          Dampmart (Seine-et-Marne)
        - Mission n° 183: Chessy (Seine-et-Marne [Rhône]), 31 mars 1951; 2 négatifs sur support souple acétate de dimensions 120 x 130 mm négatif noir et blanc
          Chessy (Rhône)
        - Mission n° 184: Chelles (Seine-et-Marne), 31 mars 1951; 7 négatifs sur support souple acétate de dimensions 120 x 130 mm négatif noir et blanc
          Chelles (Seine-et-Marne)
        - Mission n° 185: Courtry (Seine-et-Marne), 31 mars 1951; 4 négatifs sur support souple acétate de dimensions 120 x 130 mm négatif noir et blanc
          Courtry (Seine-et-Marne)
        - Mission n° 186: Villeparisis (Seine-et-Marne), 31 mars 1950; 1 négatif sur support souple acétate de dimensions 120 x 130 mm négatif noir et blanc
          Villeparisis (Seine-et-Marne)
        - Mission n° 187: Dammartin-en-Goële (Seine-et-Marne), 31 mars 1951; 3 négatifs sur support souple acétate de dimensions 120 x 130 mm négatif noir et blanc
          Dammartin-en-Goële (Seine-et-Marne)
        - Mission n° 189: Couilly-Pont-aux-Dames (Seine-et-Marne), 3 avril 1951; 4 négatifs sur support souple acétate de dimensions 120 x 130 mm négatif noir et blanc
          Couilly-Pont-aux-Dames (Seine-et-Marne)
        - Mission n° 190: Voulangis (Seine-et-Marne), 3 avril 1951; 2 négatifs sur support souple acétate de dimensions 120 x 130 mm négatif noir et blanc
          Voulangis (Seine-et-Marne)
      - Missions n° 191-270, 20130290/3; 509 photographies
        - Mission n° 191: Villiers-sur-Morin (Seine-et-Marne), 3 avril 1951; 4 négatifs sur support souple acétate de dimensions 120 x 130 mm négatif noir et blanc
          Villiers-sur-Morin (Seine-et-Marne)
        - Mission n° 192: Emerainville (Seine-et-Marne), 3 avril 1951; 6 négatifs sur support souple acétate de dimensions 120 x 130 mm négatif noir et blanc
          Emerainville (Seine-et-Marne)
        - Mission n° 193: Roissy-en-Brie (Seine-et-Marne), 3 avril 1951; 2 négatifs sur support souple acétate de dimensions 120 x 130 mm négatif noir et blanc
          Roissy-en-Brie (Seine-et-Marne)
        - Mission n° 194: Pontault-Combault (Seine-et-Marne), 3 avril 1951; 3 négatifs sur support souple acétate de dimensions 120 x 130 mm négatif noir et blanc
          Pontault-Combault (Seine-et-Marne)
        - Mission n° 195: Brie-Comte-Robert (Seine-et-Marne), 3 avril 1951; 4 négatifs sur support souple acétate de dimensions 120 x 130 mm négatif noir et blanc
        - Mission n° 196: Ozoir-la-Ferrière (Seine-et-Marne), 3 avril 1951; 9 négatifs sur support souple acétate de dimensions 120 x 130 mm négatif noir et blanc
          Ozoir-la-Ferrière (Seine-et-Marne)
        - Mission n° 197: Coubert (Seine-et-Marne), 3 avril 1951; 4 négatifs sur support souple acétate de dimensions 120 x 130 mm négatif noir et blanc
        - Mission n° 198: Meaux (Seine-et-Marne), 16 avril 1951; 9 négatifs sur support souple acétate de dimensions 120 x 130 mm négatif noir et blanc
        - Mission n° 199: Saint-Jean-les-Deux-Jumeaux (Seine-et-Marne), 16 avril 1951; 3 négatifs sur support souple acétate de dimensions 130 x 130 mm négatif noir et blanc
          Saint-Jean-les-Deux-Jumeaux (Seine-et-Marne)
        - Mission n° 200: Armentières (Nord), 16 avril 1951; 2 négatifs sur support souple acétate de dimensions 120 x 130 mm négatif noir et blanc
          Armentières (Nord)
        - Mission n° 201: Jaignes (Seine-et-Marne), 16 avril 1951; 2 négatifs sur support souple acétate de dimensions 130 x 130 mm négatif noir et blanc
          Jaignes (Seine-et-Marne)
        - Mission n° 202: Tancrou (Seine-et-Marne), 16 avril 1951; 2 négatifs sur support souple acétate de dimensions 120 x 130 mm négatif noir et blanc
          Tancrou (Seine-et-Marne)
        - Mission n° 203: Lizy-sur-Ourq [Lizy-sur-Ourcq] (Seine-et-Marne), 16 avril 1951; 5 négatifs sur support souple acétate de dimensions 120 x 130 mm négatif noir et blanc
          Lizy-sur-Ourcq (Seine-et-Marne)
        - Mission n° 204: Isles-les-Meldeuses (Seine-et-Marne), 16 avril 1951; 2 négatifs sur support souple acétate de dimensions 120 x 130 mm négatif noir et blanc
          Isles-les-Meldeuses (Seine-et-Marne)
        - Mission n° 205: Congis-sur-Thérouanne (Seine-et-Marne), 16 avril 1951; 2 négatifs sur support souple acétate de dimensions 110 x 130 mm négatif noir et blanc
          Congis-sur-Thérouanne (Seine-et-Marne)
        - Mission n° 206: Varreddes (Seine-et-Marne), 16 avril 1951; 3 négatifs sur support souple acétate de dimensions 130 x 130 mm négatif noir et blanc
          Varreddes (Seine-et-Marne)
        - Mission n° 207: Germigny-l’Évêque [Germigny-l’Evêque] (Seine-et-Marne), 16 avril 1951; 3 négatifs sur support souple acétate de dimensions 120 x 130 mm négatif noir et blanc
          Germigny-l'Evêque (Seine-et-Marne)
        - Mission n° 208: Trilport (Seine-et-Marne), 16 avril 1951; 3 négatifs sur support souple acétate de dimensions 120 x 130 mm négatif noir et blanc
          Trilport (Seine-et-Marne)
        - Mission n° 210: Beaumont-sur-Oise (Seine-et-Oise [Val-d’Oise]), 24 avril 1951; 12 photographies: 6 négatifs sur support souple acétate de dimensions 120 x 130 mm; 6 positifs sur support souple nitrate de dimensions 130 x 150 mm négatif noir et blanc
          Beaumont-sur-Oise (Val-d'Oise)
        - Mission n° 211: Brelfe [commune non identifiée], 25 avril 1951; 3 négatifs sur support souple acétate de dimensions 120 x 130 mm négatif noir et blanc
        - Mission n° 212: Bois-le-Roi (Seine-et-Marne), 25 avril 1951; 5 négatifs sur support souple acétate de dimensions 120 x 130 mm négatif noir et blanc
          Bois-le-Roi (Seine-et-Marne)
        - Mission n° 213: Sermaix [Bois-le-Roi] [Seine-et-Marne], 25 avril 1951; 3 négatifs sur support souple acétate de dimensions 110 x 130 mm négatif noir et blanc
        - Mission n° 214: Chartrettes (Seine-et-Marne), 25 avril 1951; 4 négatifs sur support souple acétate de dimensions 110 x 130 mm négatif noir et blanc
          Chartrettes (Seine-et-Marne)
        - Mission n° 215: Guignes (Seine-et-Marne), 25 avril 1951; 4 négatifs sur support souple acétate de dimensions 110 x 130 mm négatif noir et blanc
        - Mission n° 216: Verneuil-l’Etang (Seine-et-Marne), 25 avril 1951; 4 négatifs sur support souple acétate de dimensions 120 x 130 mm négatif noir et blanc
        - Mission n° 217: Chaumes-en-Brie (Seine-et-Marne), 25 avril 1951; 4 négatifs sur support souple acétate de dimensions 120 x 130 mm négatif noir et blanc
        - Mission n° 218: Siracourt (Pas-de-Calais), 23 avril 1951; 32 photographies: 16 négatifs sur support souple nitrate de dimensions 120 x 130 mm; 16 positifs sur support souple nitrate de dimensions 120 x 130 mm négatif noir et blanc
          Le nombre de films ne correspond pas aux indications portées sur l’enveloppe
          Siracourt (Pas-de-Calais)
        - Mission n° 219: Maubeuge (Nord), 23 avril 1951; 44 négatifs sur support souple nitrate de dimensions 120 x 130 mm négatif noir et blanc
          Maubeuge (Nord)
        - Mission n° 220: Gretz [Gretz-Armainvilliers] (Seine-et-Marne), 23 mai 1951; 25 négatifs sur support souple nitrate de dimensions 110 x 130 mm négatif noir et blanc
          L’enveloppe d’origine manque.
        - Mission n° 228: Les Petites-Dalles (Seine-Inférieure [Seine-Maritime]), 23 août 1951; 1 négatif sur support souple nitrate de dimensions 120 x 130 mm négatif noir et blanc
          Les Petites-Dalles (Seine-Maritime; hameau)
        - Mission n° 229: Veules-les-Roses (Seine-Inférieure [Seine-Maritime]), 23 août 1951; 1 négatif sur support souple nitrate de dimensions 120 x 130 mm négatif noir et blanc
          Veules-les-Roses (Seine-Maritime)
        - Mission n° 231: Abbeville (Somme), 23 août 1951; 1 négatif sur support souple nitrate de dimensions 110 x 130 mm négatif noir et blanc
          Abbeville (Somme)
        - Mission n° 233: Boulogne-sur-Mer (Pas-de-Calais), 23 août 1951; 1 négatif sur support souple nitrate de dimensions 120 x 130 mm négatif noir et blanc
          Boulogne-sur-Mer (Pas-de-Calais)
        - Mission n° 234: Amiens (Somme), 23 août 1951; 2 négatifs sur support souple nitrate de dimensions 110 x 130 mm négatif noir et blanc
          Amiens (Somme)
        - Mission n° 235: Beauvais (Oise), 23 août 1951; 7 négatifs sur support souple nitrate de dimensions 110 x 130 mm négatif noir et blanc
          Beauvais (Oise)
        - Mission n° 236: Versailles (Seine-et-Oise [Yvelines]), 2 octobre 1951; 5 photographies: 4 négatifs sur support souple nitrate: 1 photographie de dimensions 80 x 90 mm, 1 photographie de dimensions 130 x 160 mm, 2 photographies de dimensions 110 x 130 mm; 1 positif sur support souple nitrate de dimensions 110 x 130 mm négatif noir et blanc
          L’enveloppe indique la présence d’1 film. Contient notamment 1 agrandissement et 1 positif (contretype).
          Versailles (Yvelines)
        - Mission n° 237: Sceaux (Seine [Hauts-de-Seine]), 2 octobre 1951; 1 négatif sur support souple nitrate de dimensions 80 x 90 mm négatif noir et blanc
        - Mission n° 238: Quimper (Finistère), 8 octobre 1951; 13 négatifs sur support souple nitrate de dimensions 80 x 100 mm négatif noir et blanc
          Quimper (Finistère)
        - Mission n° 239: Saint-Jacques-de-la-Lande (Ille-et-Vilaine), 9 octobre 1951; 8 négatifs sur support souple nitrate de dimensions 80 x 100 mm négatif noir et blanc
          Saint-Jacques-de-la-Lande (Ille-et-Vilaine)
        - Mission n° 240: Chasseneuil-sur-Bonnieure (Charente), 16 octobre 1951; 29 négatifs sur support souple nitrate de dimensions 80 x 90 mm négatif noir et blanc
          Chasseneuil-sur-Bonnieure (Charente)
        - Mission n° 241: Rocquencourt (Seine-et-Oise [Yvelines]), 6 novembre 1951; 2 négatifs sur support souple nitrate de dimensions 80 x 90 mm négatif noir et blanc
          Rocquencourt (Yvelines)
        - Mission n° 242: Evreux (Eure), 11 décembre 1951; 9 photographies: 8 négatifs sur support souple nitrate de dimensions 110 x 130 mm; 1 tirage de dimensions 110 x 130 mm négatif noir et blanc tirage noir et blanc
          Evreux (Eure)
        - Mission n° 243: Lisieux (Calvados), 11 décembre 1951; 17 négatifs sur support souple acétate de dimensions 80 x 100 mm négatif noir et blanc
          Lisieux (Calvados)
        - Mission n° 244: Caen (Calvados), 11 décembre 1951; 30 négatifs sur support souple acétate de dimensions 80 x 100 mm négatif noir et blanc
          Caen (Calvados)
        - Mission n° 245: Falaise (Calvados), 11 décembre 1951; 7 négatifs sur support souple acétate de dimensions 80 x 100 mm négatif noir et blanc
          Falaise (Calvados)
        - Mission n° 245 bis: Saint-Germain-en-Laye (Seine-et-Oise [Yvelines]), "SHAPE", 4 février 1952; 2 négatifs sur support souple acétate de dimensions 80 x 100 mm négatif noir et blanc
          SHAPE est l’acronyme anglais du Grand Quartier général des puissances alliées en Europe (Supreme Headquarters Allied Powers Europe).
          Article de Wikipédia en français sur le Grand Quartier général des puissances alliées en Europe
          Saint-Germain-en-Laye (Yvelines)
        - Mission n° 246: Saint-Germain-en-Laye (Seine-et-Oise [Yvelines]), "SHAPE village", 4 février 1952; 15 négatifs sur support souple acétate de dimensions 80 x 100 mm négatif noir et blanc
          Le village SHAPE est construit en 1951 par les architectes Jean Dubuisson et Félix Dumail.
          Article de Wikipédia en français sur le Grand Quartier général des puissances alliées en Europe. Article de Wikipédia en français sur Jean Dubuisson.
        - Mission n° 247: Villeneuve-Saint-Georges (Seine [Val-de-Marne]), 4 février 1952; 4 négatifs sur support souple acétate de dimensions 80 x 100 mm négatif noir et blanc
          Villeneuve-Saint-Georges (Val-de-Marne)
        - Mission n° 248: Fontainebleau (Seine-et-Marne), 4 février 1952; 2 négatifs sur support souple acétate de dimensions 80 x 100 mm négatif noir et blanc
          Fontainebleau (Seine-et-Marne)
        - Mission n° 250: Rambouillet (Seine-et-Oise [Yvelines]), "Château", 4 février 1952; 1 négatif sur support souple acétate de dimensions 80 x 100 mm négatif noir et blanc
          Rambouillet (Yvelines, château de); château
        - Mission n° 251: Le Plessis-Robinson (Seine [Hauts-de-Seine ]), 4 février 1952; 2 négatifs sur support souple acétate de dimensions 80 x 100 mm négatif noir et blanc
          Le Plessis-Robinson (Hauts-de-Seine, canton)
        - Mission n° 252: Sèvres (Seine [Hauts-de-Seine]), "Pont de Sèvres", 4 février 1952; 1 négatif sur support souple acétate de dimensions 80 x 100 mm négatif noir et blanc